【裁判字號】    97,上易,33
【裁判日期】    970124
【裁判案由】    恐嚇
【裁判全文】
臺灣高等法院臺南分院刑事判決        97年度上易字第33號
上  訴  人
即  被  告  甲○○
            乙○○○
            丙○○
上列上訴人因恐嚇取財案件，不服臺灣嘉義地方法院96年度易字
第648號中華民國96年11月29日第一審判決（起訴案號：臺灣嘉
義地方法院檢察署96年度偵字第6480號），提起上訴，本院判決
如下：
    主  文
上訴駁回。
    理  由
一、上訴意旨略以：上訴人實無出言恐嚇或毆打被害人王進源，
    拍王進源裸照，純係出於不滿其常主動邀約乙○○○姦宿，
    此由被告相互間之證詞，即可見之。三張本票及一張借據係
    其自願簽立交付，此由事後其出於自由意思共同前往甲○○
    家簽立可證。原審僅憑告訴人之證詞，未詳查其他積極證據
    ，即認定上訴人等有罪，況且量刑過重，請採隔離訊問或測
    謊以查明真象云云。
二、按提起上訴，應以上訴書狀，敘述具體理由，提出於原審法
    院為之，刑事訴訟法第三百五十條第一項、第三百六十一條
    第二項分別定有明文。又第二審上訴書狀，應敘述「具體理
    由」，所稱具體理由，係指須就不服之判決為具體之指摘而
    言，如僅泛稱原判決，認事用法不當或採證違法、判決不公
    等，均非具體理由；又上訴理由之具體與否，係屬第二審法
    院審查範圍，不在法院命補正之列，是上訴書狀如已敘述理
    由，無論其具體與否，即無待補提理由書或命補正，法院辦
    理刑事訴訟案件應行注意事項第一六二條亦有明文。是上訴
    之法律上程式，為應以上訴書狀，就不服之判決為具體指摘
    ，並向原審法院提出，始合乎上訴法律上程式。次按第二審
    法院認為上訴有刑事訴訟法第三百六十二條前段情形者（即
    上訴不合法律上之程式），應以判決駁回之，刑事訴訟法第
    三百六十七條前段亦有明文。
三、查本件上訴人等即被告等前揭上訴理由並未就原審判決有何
    違法或不當之處為具體指摘，僅略謂渠等拍攝被害人之裸照
    ，係出於不滿被害人常主動邀約乙○○○姦宿；被害人簽立
    之三張本票及一張借據，乃被害人自願至被告甲○○家中交
    付等語，此僅敘述其辯詞，並未具體指陳就原判決有何違法
    或不當之處，尚不足以推翻原審判決，其上訴理由自非具體
    。渠等另辯原審僅憑告訴人之證詞，無詳查其他積極證據，
    且量刑過重云云。經查，原審判決據以認定被告等有罪之證
    據，除告訴人之證詞外，並參照被告等人間之證詞交互審酌
    ，並有告訴人簽立之本票三紙、借據一紙、行動通聯紀錄，
    及其餘同案被告於警詢時及偵查中（於原審同意作為證據）
    之陳述為憑，非如被告等人之辯稱；而被告等人復辯稱量刑
    過重，亦未具體指陳有何過重之情形，從而，要難謂被告等
    之上訴理由已具體陳述，按之上開規定，本件上訴顯屬違背
    法律上之程式，應由本院依刑事訴訟法第367條前段、第372
    條不經辯論判決如主文。
中    華    民    國    97    年    1     月    24    日
                  刑事第三庭    審判長法  官    陳義仲
                                      法  官    蘇清水
                                      法  官    宋明蒼
以上正本證明與原本無異。
不得上訴。
                                      書記官    翁心欣
中    華    民    國    97    年    1     月    24    日


司法院資訊處製作；財團法人民間司法改革基金會備份。
